臺灣高等法院臺中分院刑事判決　　　　96年度上訴字第2439號
上　訴　人
即　被　告　戊○○
　　　　　　　　　　　樓
指定辯護人　本院公設辯護人　丁○○
上　訴　人
即　被　告　乙○○
　　　　　　　　　　現另案羈押於臺灣臺中看守所
指定辯護人　本院公設辯護人　甲○○
上列上訴人因違反槍砲彈藥刀械管制條例案件，不服臺灣臺中地
方法院96年度訴字第2094號中華民國96年7月19日第一審判決（
起訴案號：臺灣臺中地方法院檢察署96年度偵字第8778號），提
起上訴，本院判決如下：
    主  文
上訴駁回。
    事  實
一、乙○○前因傷害案件，經臺灣臺中地方法院以92年度易字第
    507號判決判處有期徒刑三月，嗣於民國92年6月30日確定，
    經發監執行，甫於92年12月25日執行完畢。詎仍不知悔改，
    明知具殺傷力之改造手槍、子彈屬槍砲彈藥刀械管制條例列
    管之槍砲、子彈，未經主管機關許可不得持有，竟基於持有
    改造手槍、土造子彈之犯意，於96年1月間，在臺中市○○
    路上，收受姓名、年籍均不詳、綽號「小胖」之成年男子所
    交付作為借款新臺幣（下同）二萬元之抵押之具殺傷力之仿
    FN 廠1910型半自動手槍換裝土造金屬槍管改造而成之改造
    手槍（槍枝管制編號0000000000號，含彈匣一個）一支，及
    具殺傷力之由土造金屬彈殼加裝直徑約8.0mm（±0.5mm）金
    屬彈頭而成之土造子彈四顆，而予以持有。嗣乙○○於96年
    3月間，將前開手槍、子彈悉數寄藏於亦明知未經主管機關
    許可，不得持有屬槍砲彈藥刀械管制條例列管之槍砲、子彈
    之具殺傷力之改造手槍、土造子彈之戊○○位於臺中市○○
    區○○路121之2號4樓住處之房間內。嗣經警於96年3月31日
    晚上19時25分許，持臺灣臺中地方法院法官核發之搜索票查
    獲，並扣得如附表所示之上開槍、彈。
二、案經臺中市警察局第六分局報請臺灣臺中地方法院檢察署檢
    察官偵查起訴。
    理  由
壹、程序方面：按被告以外之人於偵查中向檢察官所為之陳述，
    除顯有不可信之情況者外，得為證據，刑事訴訟法第一百五
    十九條之一第二項定有明文。而偵查中對被告以外之人（包
    括證人、鑑定人、告訴人、被害人及共同被告等）所為之偵
    查筆錄，或被告以外之人向檢察官所提之書面陳述，性質上
    雖均屬傳聞證據，惟現階段刑事訴訟法規定檢察官代表國家
    偵查犯罪、實施公訴，依法其有訊問被告、證人及鑑定人之
    權，證人、鑑定人且須具結，而實務運作時，檢察官偵查中
    向被告以外之人所取得之陳述，原則上均能遵守法律規定，
    不致違法取供，其可信度極高。故被告以外之人前於偵查中
    已具結而為證述，除反對該項供述得具有證據能力之一方，
    已釋明「顯有不可信之情況」之理由外，不宜以該證人未能
    於審判中接受他造之反對詰問為由，即遽指該證人於偵查中
    之陳述不具證據能力。查本案被告戊○○、乙○○於臺灣臺
    中地方法院檢察署檢察官訊問時，各立於證人之身分為同案
    被告涉案部分向檢察官所為之證詞（陳述共犯持有、寄藏改
    造槍枝、土造子彈等情節），查無顯有不可信之情況，且與
    本案待證事實相關，爰依刑事訴訟法第159條之1第2項規定
    ，認渠等於偵訊中就共犯部分所為之證言，應皆有證據能力
    ，合先敘明。
貳、實體方面：
一、訊據被告戊○○、乙○○分別坦承有前開如犯罪事實欄所述
    之寄藏、持有改造槍枝、土造子彈之犯行。且查：
  (一)扣案如附表編號１至４所示之改造槍枝、土造子彈等物品，
    經送內政部警政署刑事警察局鑑定結果認：「一、送鑑8釐
    米改造手槍壹支（槍枝管制標號000000000），以性能檢驗
    法檢測，認係改造手槍，由仿FN廠1910型半自動手槍製造之
    槍枝，換發土造金屬槍管而成；經裝填具底火之適用彈殼測
    試，可擊發，應可供擊發適用子彈使用，研判具殺傷力。詳
    如照片一至四。二、送鑑子彈肆顆，鑑定情形如下：(一)顆
    ，以性能檢驗法檢驗，認均係土造子彈，具直徑8.0mm（±
    0.5mm）金屬彈頭；採樣壹顆以試射法試射，可擊發，認具
    殺傷力。(二)壹顆，以性能檢驗法檢測，認係土造子彈，具直
    徑8.0mm金屬彈頭，以試射法試射，可擊發，認具殺傷力。
    詳如照片七至八。」，故確實係具有殺傷力之屬槍砲彈藥刀
    械管制條例列管之槍砲、子彈等節，有該局96年5月10日刑
    鑑字第0960053998號槍彈鑑定書在卷可稽，堪以認定。
  (二)而被告戊○○於九十六年三月一日前後，接受被告乙○○寄
    藏扣案槍枝、子彈等節，亦據被告戊○○於歷次警詢、偵查
    、原審及本院審理時坦承在卷，觀諸其先後之陳述內容，無
    論就槍枝係被告乙○○何時、何地交付以及被告乙○○自述
    如何取得槍枝之過程及對象等細節，均相當一致，其信憑性
    已相當之高。且被告戊○○此部分之自白亦核與同案被告乙○○於臺灣臺中地方法院檢察署九十六年四月一日偵訊中具
    結證稱：「（問：扣案槍枝一支及改造子彈是誰的？）都是
    小胖的，我已經於二、三個月拿過來的，在臺中市○○路以
    二萬元賣給我的。但小胖說他以後有錢會再拿回去，他請求
    我先周轉一下，我將槍放在戊○○家，戊○○知道那是槍枝
    ，我有說小胖要先向我周轉，我先抵押在我這裡，該槍枝沒
    有試射過，槍枝等物在戊○○家的房間查獲的。帳冊在我的
    包包查獲的。」等語大致相符，復有扣案於被告戊○○家中
    搜出之如附表所示改造槍枝、土造子彈可資佐憑，堪信為真
    實。
  (三)又被告乙○○係因綽號「小胖」之人向其周轉二萬元並交付
    扣案槍、彈作為抵押，因而自該「小胖」之人處取得扣案槍
    、彈並進而持有，嗣將之藏放於同案被告戊○○前開住處等
    節，業據其於臺灣臺中地方法院檢察署九十六年四月一日偵
    訊中供稱：「（問：扣案槍枝一支及改造子彈是誰的？）都
    是小胖的，我已經於二、三個月拿過來的，在臺中市○○路
    以二萬元賣給我的。但小胖說他以後有錢會再拿回去，他請
    求我先周轉一下，我將槍放在戊○○家，戊○○知道那是槍
    枝，我有說小胖要先向我周轉，我先抵押在我這裡，該槍枝
    沒有試射過，槍枝等物在戊○○家的房間查獲的。帳冊在我
    的包包查獲的。」等語明確，核與同案被告戊○○於臺灣臺
    中地方法院檢察署九十六年四月一日偵訊中具結證述稱：「
    槍枝部分是小胖拿給我的，‧‧‧。小胖的人說，他缺錢，
    要用二萬元向乙○○周轉，但槍先寄放在我家。」等語以及
    於96年7月10日在原審審理時供稱：「（審判長問：你在檢
    察官偵查時，有說槍是小胖拿給你的，是否曾在偵訊中說槍
    是小胖拿給你的，小胖說他缺錢，要跟乙○○周轉，所以把
    槍放在你那邊？）我那時的意思是說小胖把槍彈交給乙○○
    ，乙○○再交給我，所以乙○○交槍給我時，小胖不在場，
    我是聽乙○○說因為小胖缺錢要向乙○○周轉二萬元，然後
    就說把槍放在我家比較安全，所以拿來放在我這邊」、「（
    審判長問：那是何時之事？）就是96年3月1日前後」、「（
    審判長問：乙○○在何處交槍、彈給你？）在我家巷口出去
    那邊的四平路附近，所以我在偵訊中才說是他拿來我家給我
    的。」等語大致相符，況扣案之槍枝、子彈亦確實係於同案
    被告戊○○家中所扣獲，已如前所論述。參諸證人即臺中市
    警察局第六分局偵查隊負責承辦本案之偵查佐丙○○於本院
    審理時所結證：「（問：你們是如何獲得本案的情資據以向
    台中地院聲請核發搜索票？）由線民提供，詳細的資料向台
    中地院聲請核發搜索票的案卷有資料」、「（問：是否如同
    你們向台中地院聲請核發搜索票所檢具的資料？〈提示台中
    地院96年聲搜字第1431號卷宗影本並告以要旨〉）正確」、
    「（問：後來你們是否根據在戊○○住處查獲到的槍彈與毒
    品，有同時對乙○○也實施調查？）有」、「（問：你們原
    先獲得的情資是否就是扣案槍彈原來為乙○○持有，而在你
    們聲請搜索前交給戊○○寄藏？）是」等語；及本院向臺灣
    臺中地方法院調取該院96年度聲搜字第1431號卷，核閱卷內
    相關資料顯示本案警方原偵辦過程確即如證人丙○○上開所
    述情節等情。足認被告乙○○前開自白（尤其是關於藏放槍
    、彈在被告戊○○家中比較安全之部分）與事實相符而堪為
    採信。
  (四)至公訴人起訴雖依據被告乙○○於臺灣臺中地方法院檢察署
    96年5月17日供述：「（問：該手槍及子彈是誰的？）是小
    胖在我被查獲前的二、三個月前以二萬元代價賣給我，是我
    跟戊○○去臺中市○○路買槍的，但是小胖說戊○○那邊比
    較安全，就要我們放在戊○○那邊。」等語，而認定扣案槍
    、彈係被告戊○○與被告乙○○共同向綽號「小胖」之人購
    得後共同持有，惟此部分非但與被告乙○○之前於96年4月1
    日偵訊中之供述有所出入外，亦據被告戊○○於原審及本院
    審理時否認在卷，考被告乙○○於96年5月17日偵訊中供述
    ：「（問：戊○○為何說是你拿到他家交給他的？）因為當
    時我買槍時是戊○○開車帶我去拿的，小胖也開車在前面，
    以煞車方式暗示槍彈放在漢口路的垃圾桶，我就叫一個朋友
    去拿，我朋友拿到以後就交給我‧‧‧‧‧‧，我再拿去戊○○家裡，之後就放在戊○○最頂樓房間內藏著‧‧‧」等
    語，其真意當係其前往買槍時，係搭乘被告戊○○所駕駛之
    車輛，且依其所述，當時係由該「小胖」之人以暗示之方式
    提供槍、彈藏放之地點，再由友人前往拿取，之後再自該友
    人處取得而持往被告戊○○家中藏放，亦與被告戊○○所稱
    ：槍、彈係被告乙○○拿到家裡來寄藏的等語並無何齟齬不
    符之處，堪認被告戊○○之供述係屬真實而堪為採認。另被
    告戊○○雖供稱：被告乙○○說槍、彈是綽號「小胖」之人
    欠被告乙○○二萬元，所以才「賣」給被告乙○○的等語，
    惟依據被告乙○○於偵訊中所稱，均係指該「小胖」之人欠
    錢而要周轉，才把槍、彈拿給被告乙○○，將來有錢再拿回
    去，是考究彼等之真意，當係將槍、彈作為借錢周轉之抵押
    物品無疑，爰以此作為認定本案被告二人犯罪之基礎事實，
    併予敘明。
  (五)至被告乙○○於原審所選任之辯護人在原審請求傳訊綽號小
    胖之人（提供真實姓名年籍資料為：王致皓、身分證字號
    Ｚ000000000、住臺中市○區○○里○○街393巷9樓之2），
    並請求函查0000000000、0000000000、0000000000之行動電
    話號碼是否為該綽號「小胖」之王致皓所有，以及函查0000
    000000、0000000000、0000000000、0000000000等之行動電
    話號碼是否為被告乙○○所有，並請求函查前開行動電話號
    碼於96年1月至3月間有無任何通聯紀錄等情。業經原審於判
    決理由詳予論述，即經原審於審理時當庭詢問被告乙○○有
    關「小胖」之真實姓名、年籍資料時，被告乙○○乃稱：「
    曾聽過戊○○提過他（小胖）的真實姓名，但是現在也忘記
    他的真實姓名為何，也不知道是否確實有這個人，是戊○○
    告訴我幾支電話的」等語；而被告戊○○於原審審理中亦稱
    ：只見過該「小胖」一面，不知道他的真實姓名及年籍資料
    等語。是由被告二人之供述，已無從得知該綽號「小胖」之
    人之相關資料，遑論用以認定該由被告乙○○之選任辯護人
    所提出之「王致皓」是否果係該綽號「小胖」之人，因認被
    告乙○○及其選任辯護人就此部分並未釋明該「王致皓」與
    綽號「小胖」之人之同一性以及與本案之關聯性，故並無傳
    訊該「王致皓」之人為證人接受訊問之必要。再者，縱前開
    被告乙○○之選任辯護人所提出之電話確為被告乙○○及該
    「王致皓」之人所有之電話，惟該「王致皓」之人與本案之
    關聯性有所欠缺一節，業如前述，則該等通聯紀錄實無從用
    以支持被告乙○○前開答辯，況被告乙○○所涉之持有槍枝
    、子彈之犯行乃重罪，亦無法排除其與綽號「小胖」之人間
    係以他人名義申請之行動電話（甚或係易付卡）聯絡有關扣
    案槍、彈之持用、藏放或交還事宜，以掩人耳目，故認此部
    分調查證據之聲請亦應予駁回。嗣於本院審理時，被告乙○○復為：「我要供出槍彈的來源，讓戊○○可以減刑，我今
    日有供出槍彈的來源是王致皓」等語之供陳，考其意旨，顯
    亦與在原審之上述請求相同。徵諸被告乙○○自本案為警查
    獲以來對本案槍彈來源交代之過程，其顯然早在為警查獲之
    初即可供出真正槍枝之來源以供警方追查真正嫌犯，乃竟其
    於原審及本院審理時，方提出上開與本案無從認定具有直接
    關聯性之情狀，本院參酌現有卷證資料，亦認無就此部分之
    事證再予調查之必要，附予敘明。
  (六)綜上所述，被告乙○○及戊○○前開犯行，均屬事證明確，
    堪為認定，皆應依法論科。
二、核被告戊○○所為，係犯槍砲彈藥刀械管制條例第八條第四
    項未經許可，寄藏可發射子彈具有殺傷力之改造手槍罪及同
    條例第十二條第四項之未經許可，寄藏子彈罪。其寄藏改造
    手槍、子彈，乃受人委託代為保管，其保管之本身，亦屬持
    有，此之持有係受寄之當然結果，不另論罪；而被告乙○○
    所為，係犯槍砲彈藥刀械管制條例第八條第四項未經許可，
    持有可發射子彈具有殺傷力之改造手槍罪及同條例第十二條
    第四項之未經許可，持有子彈罪。而被告戊○○、乙○○分
    別以一寄藏、持有之行為，同時觸犯上開二罪名，均各為想
    像競合犯，應依刑法第五十五條前段規定，從一重之未經許
    可，寄藏改造手槍罪（被告戊○○部分）、持有改造手槍罪
    （被告乙○○部分）處斷。至公訴意旨雖以被告二人係共同
    向「小胖」之人購買扣案槍枝、子彈而共犯持有改造槍枝、
    子彈罪，惟此部分之犯罪事實業經本院更正如前所述，且亦
    屬同一基礎犯罪事實，爰就被告戊○○部分予以更正起訴法
    條為同條項之寄藏型態之犯罪，附此敘明。另被告乙○○前
    曾因傷害案件，經臺灣臺中地方法院以92年度易字第507號
    判決判處有期徒刑三月，嗣於92年6月30日確定，經發監執
    行，甫於92年12月25日執行完畢，有臺灣高等法院被告前案
    紀錄表在卷可稽，其於五年內復故意再犯本件有期徒刑以上
    之罪，為累犯，應依刑法第47條第1項之規定加重其刑。原
    審以本案事證明確，依槍砲彈藥刀械管制條例第8條第4項、
    第12條第4項，刑法第11條前段、第55條、第47條第1項、第
    42條第3項前段之規定，並審酌被告戊○○、乙○○無視法
    律之禁止，於此社會治安日益惡化之際，猶持有上開具殺傷
    力之改造手槍及子彈，對社會治安所生潛在危害甚鉅，惟併
    斟酌其等寄藏、持有上開槍、彈之時間尚非甚長，期間復未
    曾持以觸犯其他罪行，尚未造成實害，及被告戊○○犯罪後
    於警、偵審中均能坦承犯行，深具悔意、態度良好，而被告
    乙○○初雖能坦認犯行，然事後於原審為求脫罪竟飾詞狡辯
    ，顯見犯後並無悔意且態度不佳等一切情狀，分別量處如原
    審判決主文所示之刑，並各就罰金部分諭知易服勞役之折算
    標準。復以扣案如附表編號１所示之具有殺傷力之八釐米改
    造手槍一支（含彈匣一個，槍枝管制編號：0000000000號）
    以及如附表編號２所示之具有殺傷力之土造子彈二顆，均係
    違禁物，而依刑法第三十八條第一項第一款宣告沒收；另扣
    案如附表編號３、４所示之子彈，均業經於鑑定時試射完畢
    ，已失其違禁物之性質，故不另為沒收之諭知。其認事用法
    均無不當，量刑亦屬妥適，被告二人上訴意旨均以原審量刑
    顯然過重；被告戊○○部分復以其係供出槍枝來源等語，指
    摘原判決不當部分。就被告戊○○所答辯其係供出槍枝來源
    部分，此部分經本院調取上開臺灣臺中地方法院96年度聲搜
    字第1431號卷查核結果，查獲本案之臺中市警察局第六分局
    早已獲得明確之情資，查悉被告戊○○住處所受寄藏之槍、
    彈乃被告乙○○所持有等情，有該聲搜卷影本復卷可稽，復
    經證人丙○○到庭證述如前所論述，是本案並無因被告戊○○之供出槍彈來源方因而查獲被乙○○之情事甚明，其此部
    分之答辯並無理由；另刑之量定，係實體法上賦予法院得自
    由裁量之事項，倘其未逾越法律所規定之範圍，又未明顯違
    背正義，即不得任意指摘為違法。本件原審量刑時，已依刑
    法第57條之規定審酌被告二人之上開情狀，而量處罪刑，經
    核原審並未逾越法律所規定之範圍，又無明顯違背正義，被
    告等就此部分執前詞指摘原判決不當，亦無理由，均應予駁
    回。
據上論結，應依刑事訴訟法第368條判決如主文。
本案經檢察官己○○到庭執行職務。
中　　華　　民　　國　　96　　年　　11　　月　　27　　日
            刑事第一庭　審判長法　官　陳  紀  綱
                         　   法　官  姚  勳  昌
                              法  官  張  智  雄
上列正本證明與原本無異。
如不服本判決，應於送達後十日內向本院提出上訴狀（須附繕本
），上訴於臺灣高等法院臺中分院。
                              書記官  謝  雅  惠
中　　華　　民　　國　　96　　年　　11　　月　　28　　日
附表：
┌──┬───────┬────────┬──────┐
│編號│扣案物品名稱  │鑑定結果        │備        註│
├──┼───────┼────────┼──────┤
│ １ │八釐米改造手槍│仿FN廠1910型半自│違禁物，依刑│
│    │壹支（含彈匣壹│動手槍製造之槍枝│法第三十八條│
│    │個）          │，換裝土造金屬槍│第一項第一款│
│    │              │管而成。        │之規定宣告沒│
│    │（槍枝管制編號│                │收          │
│    │0000000000）  │具殺傷力        │            │
├──┼───────┼────────┼──────┤
│ ２ │土造子彈（直徑│土造子彈        │違禁物，依刑│
│    │8.0±0.5mm）  │                │法第三十八條│
│    │貳顆          │具殺傷力        │第一項第一款│
│    │              │                │之規定宣告沒│
│    │              │                │收          │
├──┼───────┼────────┼──────┤
│ ３ │土造子彈（直徑│土造子彈        │已試射完畢，│
│    │8.0±0.5mm）  │                │喪失違禁物之│
│    │壹顆          │具殺傷力        │性質        │
├──┼───────┼────────┼──────┤
│ ４ │土造子彈（直  │土造子彈        │已試射完畢，│
│    │徑8.0mm）     │                │喪失違禁物之│
│    │壹顆          │具殺傷力        │性質        │
└──┴───────┴────────┴──────┘
【附錄本案論罪科刑法條】
槍砲彈藥刀械管制條例第八條第四項：
未經許可，製造、販賣或運輸鋼筆槍、瓦斯槍、麻醉槍、獵槍、
空氣槍或第四條第一項第一款所定其他可發射金屬或子彈具有殺
傷力之各式槍砲者，處無期徒刑或五年以上有期徒刑，併科新臺
幣一千萬元以下罰金。
未經許可，轉讓、出租或出借前項所列槍枝者，處五年以上有期
徒刑，併科新臺幣一千萬元以下罰金。
意圖供自己或他人犯罪之用，而犯前二項之罪者，處無期徒刑或
七年以上有期徒刑，併科新臺幣一千萬元以下罰金。
未經許可，持有、寄藏或意圖販賣而陳列第一項所列槍枝者，處
三年以上十年以下有期徒刑，併科新臺幣七百萬元以下罰金。
第一項至第三項之未遂犯罰之。
槍砲彈藥刀械管制條例第十二條第四項：
未經許可，製造、販賣或運輸子彈者，處一年以上七年以下有期
徒刑，併科新台幣五百萬元以下罰金。
未經許可，轉讓、出租或出借子彈者，處六月以上五年以下有期
徒刑，併科新台幣三百萬元以下罰金。
意圖供自己或他人犯罪之用，而犯前二項之罪者，處三年以上十
年以下有期徒刑，併科新台幣七百萬元以下罰金。
未經許可，持有、寄藏或意圖販賣而陳列子彈者，處五年以下有
期徒刑，併科新台幣三百萬元以下罰金。
第一項至第三項之未遂犯罰之。
